# 请教陈老师部分疑惑

提问人：心海拂清风 时间：2017-10-28 03:12:00
1 、目前新准则的应用指南出来了吗？谢谢。 2 、公司修建水电站，分六个标段，其中每个标段又可以分为3-5个分部工程，比如2015 年完成了标段一的 3 个分部工程的 2 个， 2016 年 3 月份完成了标段一，其余标段截止 2017 年 10 月还在继续进行中，请问标段一是否结转固定资产，或者此处结转固定资产的依据，是否可以理解为具有独立经济价值和达到预定可使用状态吗?谢谢。 3 、软件企业系统集成、软件开发目前在新准则下是否可以按照重要性大小采用完工百分比法，其余按照验收之后确认？谢谢。 4 、企业如果招待了上级领导视察或者招待事务所，费用如何处理较好？企业目前设计了一个商务服务费用，感觉很多属于招待费的全部放到这个科目了，如何处理较好？ 5 、中央企业预算内投资计入专项应付款还是政府补助？如何区分这两个，谢谢。

回答人：chenyiwei
1 、到目前为止，今年新发布的政府补助、持有待售、收入、金融工具系列等准则的应用指南均未发布。你可以关注中国财政经济出版社、经济科学出版社网站上发布的新准则单行本征订信息。 2 、需参照借款费用准则第十四条规定判断。 3 、结合重要性原则考虑。如果是新发布的收入准则，这类情况更接近于在一个时点履行履约义务。 4 、严格来说，同样属于业务招待费。 5 、预算内投资属于政府资本性投入，不属于政府补助。请参考《计学撮要 2011 》中关于如何区分投资补助和政府补助的内容。